臺灣屏東地方法院刑事判決
111年度原交易字第5號
公  訴  人  臺灣屏東地方檢察署檢察官
被      告  郭再春


指定辯護人  本院公設辯護人謝弘章  
上列被告因公共危險案件，經檢察官聲請以簡易判決處刑（110
年度速偵字第1252號），經本院改以通常程序審理，因被告於準
備程序中就被訴犯罪事實為有罪之陳述，經告知簡式審判程序之
旨，並聽取當事人之意見後，本院裁定改行簡式審判程序，判決
如下：
    主  文
郭再春犯不能安全駕駛動力交通工具罪，處有期徒刑陸月，如易
科罰金，以新臺幣壹仟元折算壹日。
    事  實
一、郭再春於民國110年10月3日16時許，在屏東縣○○鄉○○○○街00
    號住處飲用小米酒後，吐氣所含酒精濃度已達每公升0.25毫
    克以上，竟仍基於酒後駕駛動力交通工具之犯意，於同日16
    時30分許，騎乘車牌號碼000-000號普通重型機車上路。嗣
    於同日16時40分許，行經屏東縣萬巒鄉萬全村營區路段時，
    因騎車未戴安全帽為警攔查，經警於同日16時44分許，對其
    施以酒精測試，測得其吐氣所含酒精濃度達每公升0.50毫克
    ，而查悉上情。
二、案經屏東縣政府警察局內埔分局報告臺灣屏東地方檢察署檢
    察官偵查後聲請以簡易判決處刑。
    理  由
壹、程序部分：
    按刑事訴訟法第273條之1規定除被告所犯為死刑、無期徒刑
    、最輕本刑為3年以上有期徒刑之罪、或高等法院管轄第一
    審案件者外，於準備程序進行中，被告先就被訴事實為有
    罪之陳述時，得告知被告簡式審判程序之旨，並聽取當事人
    、代理人、辯護人及輔佐人之意見後，裁定由受命法官獨任
    進行簡式審判程序。經查，本件被告被訴本案，非前開不得
    進行簡式審判程序之案件，且經被告於準備程序時就被訴事
    實為有罪之陳述，經本院告知被告簡式審判程序之旨，聽取
    被告、辯護人及檢察官之意見後，本院裁定依簡式審判程序
    進行審判，是本件之證據調查，依刑事訴訟法第273條之2規
    定，不受同法第159條第1項、第161條之2、第161條之3、第
    163條之1及第164條至第170條規定之限制，合先敘明。
貳、實體部分：
一、上開犯罪事實，業據被告郭再春於警詢、偵查中及本院審理
    時均坦承不諱，並有屏東縣政府警察局內埔分局赤山派出所
    警員偵查報告、屏東縣政府警察局內埔分局道路交通事故當
    事人酒精測定紀錄、車輛詳細資料報表、屏東縣政府警察局
    舉發違反道路交通管理事件通知單影本各1 份在卷可憑，足
    徵被告上開任意性自白核與事實相符，可資採為認定事實之
    依據，本案事證明確，被告犯行堪以認定，應予依法論科。
二、論罪科刑
（一）按行為後法律有變更者，適用行為時之法律，但行為後之
      法律有利於行為人者，適用最有利於行為人之法律，刑法
      第2條第1項定有明文。查被告郭再春行為後，刑法第185
      條之3第1項於111年1月28日修正公布，且於同年1月30日
      施行，修正前之法定刑為「處2年以下有期徒刑，得併科2
      0萬元以下罰金」，修正後則規定「處3年以下有期徒刑，
      得併科30萬元以下罰金」，經比較新舊法之結果，修正後
      刑法之規定顯然並未較有利於被告，是依刑法第2條第1項
      前段之規定，自應適用被告行為時即修正前刑法第185條
      之3第1項之規定處斷。是核被告所為，係犯修正前刑法第
      185條之3第1項第1款之不能安全駕駛動力交通工具罪。
（二）爰審酌被告自承未領有機車駕駛執照（警卷第22頁），依
      法本為禁止駕駛普通重型機車之人，竟無視於此，於酒後
      吐氣所含酒精濃度達每公升0.50毫克之情形下，貿然騎乘
      機車上路，不僅漠視自身安危，更罔顧其他用路人之生命
      、身體及財產安全，所為實非可取；又被告於100年、101
      年（2次）、103年及104年間均另有酒駕前科紀錄乙情，
      亦有臺灣高等法院被告前案紀錄表附卷可憑，本案已是被
      告第6次違犯本罪，顯見其未能確實省思飲酒後駕車行為
      所衍生之高度潛在危險性，所為實值非難；併考量其除前
      開公共危險前科外，並無其他因犯罪經法院論罪科刑之紀
      錄，本案犯後始終坦承犯行，態度尚可，且本件酒後駕車
      幸未造成其他用路人死傷或財產損害及酒測值為每公升0.
      50毫克之犯罪情節；兼衡其於本院審理時自述智識程度為
      高中畢業，未婚，有1名已成年子女，及目前受雇從事建
      築業工作，每月薪資1-2萬元之家庭生活及經濟狀況（本
      院卷第50至51頁）等一切情狀，量處如主文所示之刑，並
      諭知如易科罰金之折算標準。
三、據上論斷，應依刑事訴訟法第273條之1第1項、第299條第1 
    項前段，判決如主文。
本案經檢察官林吉泉聲請以簡易判決處刑，檢察官廖維中到庭執
行職務。
中　　華　　民　　國　　111 　年　　3 　　月　　31　　日
                  刑事第二庭    法  官  陳茂亭
以上正本證明與原本無異。
如不服本判決應於收受判決後20日內向本院提出上訴書狀，並應
敘述具體理由；其未敘述上訴理由者，應於上訴期間屆滿後20日
內向本院補提理由書（均須按他造當事人之人數附繕本）「切勿
逕送上級法院」。
中　　華　　民　　國　　111 　年　　3 　　月　　31　　日
                                書記官  黃佳惠    
附錄本判決論罪科刑法條：
修正前中華民國刑法第185條之3
駕駛動力交通工具而有下列情形之一者，處2年以下有期徒刑，
得併科20萬元以下罰金：
一、吐氣所含酒精濃度達每公升零點二五毫克或血液中酒精濃度
    達百分之零點零五以上。
二、有前款以外之其他情事足認服用酒類或其他相類之物，致不
    能安全駕駛。
三、服用毒品、麻醉藥品或其他相類之物，致不能安全駕駛。
因而致人於死者，處3年以上10年以下有期徒刑；致重傷者，處1
年以上7年以下有期徒刑。
曾犯本條或陸海空軍刑法第54條之罪，經有罪判決確定或經緩起
訴處分確定，於五年內再犯第1項之罪因而致人於死者，處無期
徒刑或5年以上有期徒刑；致重傷者，處3年以上10年以下有期徒
刑。